# 请教陈老师：关于工程质量保证金折现问题

提问人：yijunmin 时间：2012-08-07 11:23:44
陈老师，您好！请教一下：有一家工程施工企业，中标了一公路工程。在每次与业主进行结算时，业主按5%扣除工程质量保证金，企业将这部分质量保证金根据年限按同期贷款利率进行折现，并在每个季末根据贷款利率是否变化调整折现率，在编制报表时将工程质量保证分别重分类于其他应收款与长期应收款。请问上述做法是否可以，有什么依据？

回答人：chenyiwei
回复 zengfengxia 的帖子
基本赞同你的看法。
对于该应收质保金的流动／非流动属性判断，根据《〈企业会计准则第 30 号——财务报表列报〉应用指南》对于“正常营业周期”的定义，应属于流动资产。列报为应收帐款较为合适。 对于该应收质保金的折现问题，属于资产计量范畴。根据金融工具准则规定，应属于贷款和应收款项类的金融资产，按摊余成本进行后续计量。后续期间内的折现率应当保持不变。

提问人：zengfengxia 时间：2012-08-07 20:12:16
回复 chenyiwei 的帖子
谢谢陈版，那后面那段文字指的是什么情况？

回答人：chenyiwei
这应当仅限于使用套期会计方法时的处理。一般情况下应不会适用后一种情况，而是按照初始确定的实际利率进行折现。

提问人：yijunmin 时间：2012-08-15 18:17:50
陈老师，您好！上述工程质量保证金在施工单位与业主结算，施工企业 借：应收账款 贷 工程结算。由于工程质量保证时间比较长，比如 5 年。在确认应收账款时企业将质量保证金按 5 年进行折现，在初始确认收入折现值是冲减营业收入呢，还是直接记入未确认融资费用，或是记入财务费用，会计分录如何确定呢

回答人：chenyiwei
折现差额应冲减营业收入（借：营业收入，贷：未确认融资收益），后续将未确认融资收益按实际利率法分摊，确认为各期的利息收入。

提问人：呼叫帮助 时间：2018-03-06 20:54:39
陈版，已开发票的质保金收不回来，是应该冲减销售收入（开具红字发票）还是做坏帐处理呢？ 实务操作中是否可以参照这个执行？ 《国家税务总局关于确认企业所得税收入若干问题的通知》（国税函［ 2008 ］ 875 号）规定，企业因售出商品的质量不合格等原因而在售价上给的减让属于销售折让；企业因售出商品质量、品种不符合要求等原因而发生的退货属于销售退回。企业已经确认销售收入的售出商品发生销售折让和销售退回，应当在发生当期冲减当期销售商品收入。
同时根据《企业会计准则第 15 号——建造合同（ 2006 ）》第八条规定，合同收入包括因合同变更、索赔、奖励等形成的收入。我理解，相应的因工程质量发生的质保金扣除，应该是作为合同收入的减项处理。

回答人：chenyiwei
因本方责任，履约出现瑕疵，按合同约定被扣除质保金的，应冲减收入；因对方信用风险原因，质保金到期无法收回的，做坏账处理。